【裁判字號】    97,上訴,5242
【裁判日期】    980210
【裁判案由】    毒品危害防制條例等
【裁判全文】
臺灣高等法院刑事判決                97年度上訴字第5242號
上  訴  人
即  被  告  甲○○
                    現於臺灣桃園監獄
指定辯護人  本院公設辯護人  乙○○
上列上訴人因毒品危害防制條例等案件，不服臺灣桃園地方法院
97年度訴字第76號，中華民國97年9月29日第一審判決（起訴案
號：臺灣桃園地方法院檢察署96年度偵字第20607號），提起上
訴，本院判決如下：
    主  文
上訴駁回。
    事  實
一、甲○○明知海洛因及安非他命均係屬毒品危害防制條例第2
    條第2 項第1 款及第2 款所稱之毒品，不得持有、販賣、轉
    讓，亦明知安非他命為行政院衛生署公告禁止使用之藥品，
    屬於藥事法所規定之禁藥，依法不得持有及轉讓，竟分別基
    於轉讓第一級毒品海洛因及販賣、轉讓第二級毒品安非他命
    之犯意：
  (1)於民國96年7 月24日下午2 時30分許，在桃園縣觀音鄉富林
    村10鄰68號，無償轉讓第一級毒品海洛因1 小包予藍清湧，
    藍清湧（另案通緝）隨即於上開時間、地點將取得之海洛因
    無償轉讓予賴明春。嗣賴明春於施用完畢後，於同日晚上8
    時35分許，在上址遭查獲（另由臺灣桃園地方法院檢察署以
    96年度毒偵字第4087號偵辦中）。
  (2)於96年11月中旬某日時，在桃園縣觀音鄉○○村○○路81號
    ，無償轉讓第二級毒品安非他命予黃玉明。嗣黃玉明於同年
    月21日下午5 時30分許，在觀音鄉○○村○○路81號遭查獲
    並扣得第二級毒品安非他命0.46公克（另由臺灣桃園地方法
    院檢察署以96年度毒偵字第6483號偵辦中）。
  (3)於96年11月19日晚上7 時許，在桃園縣觀音鄉○○村○○路
    490 號，以新臺幣（下同）1000元之價格，販賣第二級毒品
    安非他命1 小包予吳浚宏牟利。嗣吳浚宏於同年月21日下午
    4 時30分許，在觀音鄉○○村○○路490 號遭查獲並扣得安
    非他命吸食器等物（另由臺灣桃園地方法院檢察署以96年度
    毒偵字第6470號偵辦中）。嗣於96年11月21日下午4 時30分
    許，由桃園縣政府警察局大園分局持原審核發之搜索票前往
    甲○○位於觀音鄉○○村○○路490 號之居處搜索而查獲，
    並扣有白色粉末7 小包（其中6 小包含海洛因成分，驗餘淨
    重合計0.73公克）、安非他命5 包（毛重2.95公克，驗餘淨
    重1.7434公克）、吸食器1 組及分裝袋1 包。
二、案經桃園縣政府警察局大園分局報請臺灣桃園地方法院檢察
    署檢察官偵查起訴。
    理  由
壹、證據能力方面
一、按被告以外之人於偵查中向檢察官所為之陳述，除顯有不可
    信之情況者外，得為證據，刑事訴訟法第159 條之1 第2 項
    定有明文。經查，證人賴明春、黃玉明、吳浚宏、吳明樹於
    偵查中向檢察官所為之陳述，業經具結，且自筆錄內容觀之
    ，並無不正取供之情事，而無顯不可信之情況，依上開規定
    ，自有證據能力。
二、另按通訊監察錄音之譯文，僅屬依據監聽錄音結果予以翻譯
    之文字，固具文書證據之外觀，但實際上仍應認監聽所得之
    錄音帶或光碟，始屬調查犯罪所得之證物，此乃刑事訴訟法
    第165 條之1 第2 項所稱之證物，如其蒐證程序合法，並經
    合法調查，自具證據能力，故檢察官如提出通訊監察錄音之
    譯文為其證據方法，實乃以其監聽所得之錄音帶或光碟，為
    調查犯罪所得之證物，法院本應依刑事訴訟法第165 條之1
    所列之方法調查，以判斷該錄音帶或光碟是否與通訊監察錄
    音之譯文相符，而監聽錄音製作之譯文，雖通常為偵查犯罪
    機關單方面製作，然若被告或訴訟關係人對其真實性並無爭
    執，經法院於審判期日提示譯文供當事人辨認、表示意見並
    為辯論者，程序自屬適法（最高法院95年度臺上字第295 號
    、94年度台上字第4665號判決可資參照）。本件對於相關行
    動電話施以通訊監察，事前均經臺灣桃園地方法院檢察署檢
    察官依法核發通訊監察書，此有臺灣桃園地方法院檢察署通
    訊監察書、電話附表在卷可參（見臺灣桃園地方法院檢察署
    96年度偵字第29042 號偵查卷宗第34至35頁），程序未見違
    法情事，又警方依監聽錄音所製作之監聽譯文，經原審、本
    院提示予被告及辯護人，其等對於譯文之真實性則無爭執，
    依上開說明，本案卷內相關監聽譯文應有證據能力。
貳、事實認定方面
一、有關犯罪事實欄一、第(1)項轉讓第一級毒品海洛因部分：
  (1)訊之被告固不否認於上揭時地有攜帶海洛因至楊文松家，惟
    矢口否認有何轉讓第一級毒品海洛因之犯行，辯以：當時是
    要賭博所以才會找伊去，叫伊買骰子，伊過去時，有帶骰子
    與海洛因。骰子直接拿給藍清湧，海洛因用剩下的放在桌上
    ，後來伊不知道誰把海洛因拿走，伊不好意思再跟他們要回
    來，所以沒有再問海洛因之事云云；於原審審理中更辯以：
    伊把空袋子放在桌上，因手機放車上而出去拿手機，伊以為
    空袋子他們已拿去丟掉，所以沒再追問，因袋子內海洛因的
    量已微乎其微，不知賴明春還拿去施打云云。惟查：證人賴
    明春於偵訊中具結證述：伊在96年7 月24日中午去楊文松家
    的客廳，看到被告拿1 包海洛因給藍清湧，藍清湧便把那包
    海洛因給伊，那包海洛因應該只有0.02公克而已，那包海洛
    因已經被伊施打完了，伊沒有見到藍清湧拿錢給被告，伊施
    打的那一包海洛因本來是被告的，不是藍清湧的，因為伊有
    施打海洛因的習慣，藍清湧當天看伊毒癮發作很難過，所以
    就拿海洛因給伊施用，藍清湧拿海洛因給伊並沒有跟伊拿錢
    。伊沒有直接跟被告拿海洛因的原因是，那天伊不知道藍清
    湧有打電話給被告，後來伊才知道藍清湧有打電話給被告叫
    甲○○過來等語（見臺灣桃園地方法院檢察署96年度偵字第
    20607號卷宗第44頁至第45頁）；復於原審審理中亦證述：
    於96年7月24日，伊去桃園縣觀音鄉富林村10鄰68號楊文松
    家玩，伊先到楊文松家，被告才到，伊見到被告到楊文松家
    後，先捲一根含有海洛因的煙在抽，之後就將這包海洛因交
    給藍清湧放在桌上，當伊上完廁所後，藍清湧就將這包海洛
    因交給伊施用，當時被告在場，因為伊與被告是朋友，所以
    被告對藍清湧將海洛因交給伊，沒有反對，伊沒有見被告拿
    一包骰子給藍清湧等語明確（見原審卷第209至第212頁），
    互核證人賴明春各該證述，就被告轉讓第一級毒品海洛因與
    藍清湧之時間、地點、方式等情節均明確且一致。再者，賴
    明春結稱伊與被告係朋友，已如上述，彼此並無何宿怨，衡
    情，當無甘冒偽證罪責之風險，而任意捏編構陷被告之理。
    則由賴明春之各該證詞可知，被告確實有於96年7月4日下午
    2時30分許，在桃園縣觀音鄉富林村10鄰68號，轉讓第一級
    毒品海洛因1包予藍清湧，再由藍清湧轉讓給賴明春施用等
    情形無訛。
  (2)又稽第一級毒品海洛因之價格昂貴，取得不易，倘非經被告
    之允諾，旁人實無對該海洛因得任意拿取、施用之理，而當
    藍清湧將被告攜帶前往楊文松家中之1 包海洛因交予賴明春
    施用時，被告既在場目睹由藍清湧轉交予賴明春施用，卻未
    有反對之表示，已如上述，凡此足認被告已將該包海洛因之
    所有權移轉予藍清湧，而有轉讓海洛因之意思。另經警查扣
    案之白色粉末送請法務部調查局鑑定結果認為：送驗粉末檢
    品7 包其中註明名HR(+) 共6 包均含第一級第6 項毒品海洛
    因之成分，合計淨重0.73公克（空包裝總重1.59公克），其
    中註明HR(-)1包無法定毒品成分，淨重0.35公克（空包裝重
    0.26公克），此有法務部調查局於97年2 月1 日以調科壹字
    第09723007120 號函1 紙在卷可佐（見原審卷第61頁），亦
    足認被告平素即持有數量非微且已分裝完成之第一級毒品海
    洛因無誤。抑且，被告在警詢僅供稱伊係買骰子過去給藍清
    湧等語（見96年度偵字第20607 號卷第5 頁）；嗣於原審準
    備程序時亦供述伊拿一包骰子給藍清湧，但那不是海洛因等
    語（見原審審理卷第54頁）；迨於原審審理時方供稱有帶骰
    子與海洛因一起過去等語（見原審審理卷第212 頁），益徵
    被告前後供述左異不一，而有虛飾事實之情況。
  (3)綜上各端，足認被告於上揭時地轉讓第一級毒品海洛因予藍
    清湧一次，事證已經明確。被告上開所辯，核屬輕卸之詞，
    不足採信。
二、有關犯罪事實欄一、第(2)項轉讓第二級毒品安非他命部分：
  (1)訊之被告固不否認於上揭時地有轉讓安非他命予黃玉明一情
    ，惟仍辯稱：伊是請黃玉明吃，伊請黃玉明吃沒有任何代價
    ，之前伊雖然有跟黃玉明借錢，但是給黃玉明吃安非他命不
    是抵債，之前的錢已經還清了云云。經查：證人黃玉明於偵
    訊中具結證述：96年11月20日晚上9 點多在伊草漯村的家裡
    被查獲的毒品安非他命，是被告於96年11月中旬在桃園縣觀
    音鄉○○村○○路81號前給伊的，伊沒有跟被告買安非他命
    ，是被告請伊吃的等語（見臺灣桃園地方法院檢察署96年度
    偵字第29042 號偵查卷宗第71頁）；復於原審審理中亦證述
    ：於96年11月中旬某日在桃園縣觀音鄉○○村○○路81號被
    告有向伊借4000元，伊借錢給被告，但被告有還錢給伊，被
    告有請伊吃安非他命，並沒有向伊收錢等語（見原審卷第10
    7 頁）。上開證人之證詞，核與被告自白之情節相符，可知
    被告確有於上揭時地轉讓其所有之第二級毒品安非他命予黃
    玉明等事實無訛。
  (2)被告雖辯以：伊請黃玉明吃安非他命沒有任何代價云云。惟
    按轉讓毒品罪指非買賣等有償對價行為，移轉毒品與他方，
    以毒品交付他人為既遂（最高法院90年度臺上字第784 號判
    決意旨參照），是本件被告雖未取得任何移轉安非他命之代
    價，然被告既已自承有交付伊所有安非他命予黃玉明，則黃
    玉明已取得該安非他命之所有權，縱被告未取得任何代價，
    尚無解於轉讓毒品罪之成立。事證明確，被告轉讓第二級毒
    品安非他命之犯行，已堪認定。
三、有關犯罪事實欄一、第(3)項販賣第二級毒品安非他命部分：
  (1)訊之被告矢口否認有何販賣第二級毒品安非他命之犯行，辯
    稱：吳浚宏係拿1,000 元給伊，伊幫吳浚宏去拿安非他命，
    伊沒有賺取任何價差云云。惟查證人吳浚宏於警詢及檢察官
    偵查中具結證述：伊跟被告購買安非他命的方式，都是被告
    過去問伊要不要施用安非他命，但是這次被查獲沒有打電話
    ，伊於96年11月19日晚上7 、8 時許，在桃園縣觀音鄉○○
    路490 號作板模的工作地點「銀益隆企業社」，向被告購買
    毒品安非他命，被告自行向伊兜售安非他命，伊係以1,000
    元之價格向被告購買安非他命約0.3 公克等情（見臺灣桃園
    地方法院檢察署96年度偵字第29042 號卷宗第32至33頁、第
    64 頁 至第65頁）；其於原審審理中亦證陳：伊於警詢及偵
    查中供述於96年11月19日以1,000 元之代價向被告購買安非
    他命0.3 公克，確有此事，之前伊與被告聯絡時，被告會順
    便問伊要不要施用安非他命等語（見原審卷第212 至215 頁
    ），互核各該證詞，均相一致而無不同，堪認證人吳浚宏於
    上揭時地向被告購買毒品事宜，並就其等交易數量、價格及
    地點等細節，均證述綦詳，衡以其等並無宿怨，吳浚宏斷無
    甘冒偽證刑責來誣攀構陷被告之動機，足見吳浚宏前揭證述
    ，值堪信實，是被告於96年11月19日晚上7 時許，在桃園縣
    觀音鄉○○路490號有以1,000元之代價，將一小包第二級毒
    品安非他命0.3 公克，販售予吳浚宏一次之事實，已灼然明
    甚。
  (2)又證人吳浚宏於原審審理時另證述：被告拿安非他命給伊時
    ，伊沒有確實秤該安非他命的重量，除了不知道重量以外，
    伊也不知道被告給伊之安非他命純度多少等語。然按販賣第
    二級毒品安非他命係政府嚴予查緝之違法行為，非可公然為
    之，不論是瓶裝或紙包之毒品，均可任意分裝或增減其分量
    ，而每次買賣之價量，亦隨時依雙方關係之深淺、當時之資
    力、需求程度及對行情之認知等因素，機動的調整，被告亦
    可照買受人之需求按原包裝賣出或再分裝為小包出售，則無
    論以原包裝賣出或分裝後再行出賣之每包售價，均可因賺取
    價差而牟得利益，至為昭然；況第二級毒品安非他命之價格
    昂貴，取得不易，且為政府嚴予查緝之犯罪，凡為販賣之不
    法勾當者，苟無利可圖，應無甘冒被查緝法辦重刑之危險，
    平白無端義務為該買賣之工作，而被告與證人吳浚宏並非親
    故至交，苟無利得，豈會甘冒重刑之風險，一再供其取得安
    非他命之理，是被告販入之價格必較售出之價格低廉，而有
    從中賺取買賣差價牟利之意圖及事實，當屬合理之認定。
  (3)再者，證人吳明樹於偵訊時具結證稱：李曉菲在96年10月17
    日請伊以伊之手機（門號：0000000000號）打給被告（門號
    0000000000）接洽買安非他命之事，伊等約定在黃金海岸交
    易安非他命。伊跟被告不熟，也不清楚後來李曉菲用多少錢
    跟被告拿貨（指安非他命），但是李曉菲確實有跟被告買過
    安非他命等語（見臺灣桃園地方法院檢察署96年度偵字第29
    042 號偵查卷宗第68頁）。又細繹上開二門號行動電話於96
    年10月17日22時45分16秒之監聽譯文：「0000000000（吳明
    樹）：『你那裡有男裝（安非他命）嗎？』，0000000000（
    被告）：『有阿，有男裝』，0000000000（吳明樹）：『要
    去哪裡找你？』，0000000000（被告）：『黃金海岸』等語
    （見同上偵查卷宗第126 頁）。再觀被告於96年10月12日與
    門號0000000000號年籍姓名不詳之人討論販賣毒品之事：「
    0000000000號：『對，他說我要不要拿，我說不要，你那邊
    拿多少，他說3 （代表1 小包3000元）而已，3 我說不要。
    』，0000000000（被告）：『哪時候跟你講的？』，000000
    0000號：『昨天。』，0000000000（被告）：『現在差不多
    這行情』、『不是，我上游錯，那不是我的錯，因為我正當
    進22（代表1 小包2200元），22都給人家騙掉，很難處理，
    那東西虧很多，人一直要跟我拿。』、『今天拿3000，拿得
    到不算貴』、『這利潤要跟著漲，外面漲到4000。』」等語
    （見臺灣桃園地方法院檢察署96年度偵字第29042 號偵查卷
    宗第113 頁至第114 頁）。稽此情狀，堪徵被告平素即有不
    斷以行動電話與人聯繫交易毒品之事宜。而扣案之顆粒5 包
    ，經送請憲兵司令部刑事鑑識中心鑑定結果：送驗品顆粒5
    包淨重1.7764公克，取樣0.033 公克（已鑑析用罄），驗餘
    1.7434公克（淨重）及分裝袋，顆粒中檢出甲基安非他命成
    分，此有憲兵司令部刑事鑑識中心於97年1 月17日以憲直刑
    鑑字第0970000090號函1 紙在卷可佐（見同上偵查卷宗第24
    8 頁）。綜合證人吳明樹之證詞、監聽譯文、扣案之顆粒5
    包之鑑定結果為安非他命，並參以扣案之分裝袋等情狀，更
    足佐認被告平素確有與人聯絡交易毒品之事實。被告辯稱並
    無販賣第二級毒品安非他命予吳浚宏，僅係幫吳浚宏調取云
    云，並不可採。
  (4)綜上所述，被告上開辯解，核係卸責之詞，不足採納。事證
    明確，被告販賣第二級毒品安非他命犯行堪以認定，應依法
    論科。
  (5)被告雖於本院審理中，請求傳訊證人吳明樹到庭作證，惟查
    本件事證已明，核無傳喚必要，附此敘明。
、法律適用方面
一、按海洛因及安非他命分別為毒品危害防制條例第2 條第2 項
    第1 款、第2 款所明定之第一級毒品、第二級毒品。核被告
    甲○○上開犯罪事實欄一、第(1)項所為係犯毒品危害防制條
    例第8 條第1 項之轉讓賣第一級毒品罪；犯罪事實欄一、第
    (3)項所為係犯毒品危害防制條例第4 條第2 項之販賣第二級
    毒品罪。
二、再按安非他命係毒品危害防制條例規定之第二級毒品，亦屬
    藥事法所稱之禁藥，依法不得持有及轉讓，行為人明知為禁
    藥即安非他命而轉讓予他人者，除成立毒品危害防制條例第
    8 條第2 項之轉讓第二級毒品罪外，亦構成藥事法第83條第
    1 項之轉讓禁藥罪，屬於同一犯罪行為同時有二種法律可資
    處罰之法條競合，應依「重法優於輕法」、「後法優於前法
    」等法理，擇一處斷；而毒品危害防制條例第8 條第2 項轉
    讓第二級毒品罪之法定本刑為「6 月以上5 年以下有期徒刑
    ，得併科70萬元以下罰金」，93年4 月21日修正、同年月23
    日施行之藥事法第83條第1 項轉讓禁藥罪之法定本刑則為「
    7 年以下有期徒刑，得併科500 萬元以下罰金」，故行為人
    轉讓安非他命之情節，若無毒品危害防制條例第8 條第6 項
    及第9 條所定轉讓或持有毒品達一定數量應加重其刑之情形
    者，藥事法第83條第1 項之罪之法定本刑，顯較毒品危害防
    制條例第8 條第2 項之罪之法定本刑為重，依重法優於輕法
    之法理，應優先適用藥事法第83條第1 項之規定處斷。本件
    警方於桃園縣觀音鄉○○村○○路81號黃玉明之住宅所查獲
    之安非他命0.46公克，係被告於上揭時地轉讓予黃玉明，業
    經被告甲○○坦認無誤，並經證人黃玉明證述在卷，足認被
    告轉讓安非他命之數量，未達「轉讓持有毒品加重其刑之數
    量標準」所訂淨重10公克以上之標準，是無從依據毒品危害
    防制條例第8 條第6 項之規定加重其刑，復因藥事法第83條
    第1 項之法定刑較毒品危害防制條例第8 條第2 項之法定刑
    為重，應優先適用藥事法之規定處罰。是核被告犯罪事實欄
    一第(2)項所為係犯藥事法第83條第1 項之轉讓禁藥罪。檢察
    官認應成立毒品危害防制條例第8 條第2 項之轉讓第二級毒
    品罪，容有未洽，惟因起訴之基本原因事實相同，爰依法變
    更起訴法條。
三、被告上揭持有海洛因、安非他命之低度行為，分別為轉讓第
    一級毒品、販賣第二級毒品及轉讓禁藥之高度行為所吸收，
    不另論罪。被告所為轉讓第一級毒品、販賣第二級毒品及轉
    讓禁藥之行為，犯意各別，行為互殊，應予分論併罰。
肆、原審適用毒品危害防制條例第4條第2項、第8條第1項、第18
    條第1項前段、第19條第1項，藥事法第83條第1項，刑法第
    11條前段、第51條第5款等規定，並審酌被告為圖賺取不法
    利益，竟以販賣第二級毒品安非他命之式牟利，其轉讓海洛
    因及販賣、轉讓安非他命之行為，乃增加海洛因及安非他命
    在社會流通之危險性，對於國民健康及社會秩序之危害甚鉅
    ，又被告於警詢、偵查及原審審理時均飾詞否認犯行，態度
    欠佳，及其轉讓海洛因與販賣、轉讓安非他命之數量等一切
    情狀，分別量處有期徒刑2年、1年、9年6月，並定其應執行
    之刑；另敘明檢察官請求依刑法第90條第1項宣告被告強制
    工作一節，惟被告雖於95年間因竊盜案件，經原審以95年度
    壢簡字第2128號判處拘役20日確定，依被告之前科紀錄，顯
    難認有犯罪習慣或因遊蕩或懶惰成習而犯罪者，而公訴人復
    未敘明被告有犯罪習慣或因遊蕩或懶惰成習而犯罪之具體情
    狀，公訴人請求宣告被告強制工作，尚有未合，要難依其所
    請；暨以扣案之海洛因7包，其中6包（驗餘淨重合計0.73公
    克，空包裝總重1.59公克），乃經檢驗出有第一級毒品海洛
    因成分，及扣案之安非他命5包（驗餘淨重合計1.7434公克
    ），係查獲之第一級、第二級毒品，不問是否屬於犯人所有
    ，均應依毒品危害防制條例第18條第1項前段之規定，諭知
    沒收銷燬；又以按鑑定機關於鑑定時，雖將毒品與包裝分別
    秤重，然依鑑定機關法務部調查局之海洛因毒品純度定量分
    析鑑驗標準作業程序，係將包裝內之白粉（海洛因）取出裝
    於該局毒品檢驗用袋中進行海洛因純度定量分析，包裝則呈
    空袋形狀，但仍留有極微量白粉（海洛因）殘渣於塑膠袋中
    等情，則該包裝均並未與毒品完全析離，從而前述扣案第一
    級毒品海洛因6包之空包裝，揆諸前開說明，均應依毒品危
    害防制條例第18條第1項前段規定，諭知沒收銷燬之；再以
    分裝袋1包，亦被告自承為其所有，雖被告否認係供轉讓、
    販賣毒品所用，惟稽之上述各節，被告販賣、轉讓毒品，皆
    以分裝袋分裝固定數量而為之，可認扣案之分裝袋1包，顯
    係被告用以供販賣、轉讓毒品之用，故應依法宣告沒收之；
    另敘明鑑定時經取樣鑑驗耗用之毒品，因已不存在，而扣案
    之海洛因其中1包經法務部調查局註明為HR(-)（淨重0.35公
    克，空包裝中0.26公克），乃未檢驗出毒品成分，是該白色
    粉末及其包裝袋均不得宣告沒收；另以扣案之行動電話3支
    （含門號0000000000、0000000000號SIM卡2枚）、吸食器1
    組，雖為被告所有，然無直接證據證明與本件販賣第二級毒
    品及轉讓第一級毒品、轉讓禁藥有關，且非違禁物，故不另
    諭知沒收；又敘明被告販賣第二級毒品安非他命之所得為
    1,000 元，為被告本件犯罪所得之財物，應依毒品危害防制
    條例第19條第1項規定宣告沒收，如全部或一部不能沒收時
    ，以其財產抵償之，惟因其犯罪所得為金錢，故尚無同條項
    所定追徵其價額之問題。經核認事用法俱無不合，量刑亦屬
    妥適。被告提起上訴，仍執陳詞，否認犯罪云云，為無理由
    ，應予駁回。
據上論斷，應依刑事訴訟法第368條，判決如主文。
本案經檢察官沈世箴到庭執行職務。
中    華    民    國    98    年    2     月    10    日
                  刑事第八庭審判長法  官  鄭文肅
                                  法  官  楊貴志
                                  法  官  蔡光治
以上正本證明與原本無異。
如不服本判決，應於收受送達後10日內向本院提出上訴書狀，其
未敘述上訴之理由者並得於提起上訴後10日內向本院補提理由書
（均須按他造當事人之人數附繕本）「切勿逕送上級法院」。
                                  書記官  阮桂芳
中    華    民    國    98    年    2     月    12    日
附錄：本案論罪科刑法條全文
毒品危害防制條例第4條
製造、運輸、販賣第一級毒品者，處死刑或無期徒刑；處無期徒
刑者，得併科新臺幣1千萬元以下罰金。
製造、運輸、販賣第二級毒品者，處無期徒刑或7 年以上有期徒
刑，得併科新臺幣7 百萬元以下罰金。
製造、運輸、販賣第三級毒品者，處5 年以上有期徒刑，得併科
新臺幣5 百萬元以下罰金。製造、運輸、販賣第四級毒品者，處
3 年以上10年以下有期徒刑，得併科新臺幣3 百萬元以下罰金。
製造、運輸、販賣專供製造或施用毒品之器具者，處1 年以上7
年以下有期徒刑，得併科新臺幣1 百萬元以下罰金。
前五項之未遂犯罰之。
毒品危害防制條例第8條
轉讓第一級毒品者，處1 年以上7 年以下有期徒刑，得併科新臺
幣1 百萬元以下罰金。
轉讓第二級毒品者，處6 月以上5 年以下有期徒刑，得併科新臺
幣70萬元以下罰金。
轉讓第三級毒品者，處3 年以下有期徒刑，得併科新臺幣30萬元
以下罰金。
轉讓第四級毒品者，處1 年以下有期徒刑，得併科新臺幣10萬元
以下罰金。
前四項之未遂犯罰之。
轉讓毒品達一定數量者，加重其刑至二分之一，其標準由行政院
定之。
藥事法第83條第1 項
明知為偽藥或禁藥，而販賣、供應、調劑、運送、寄藏、牙保、
轉讓或意圖販賣而陳列者，處7年以下有期徒刑，得併科新臺幣5
百萬元以下罰金。


司法院資訊處製作；財團法人民間司法改革基金會備份。
